# 不征税收入

提问人：天津 - 我爱罗 时间：2015-09-06 15:21:38
老师您好： 中华人民共和国企业所得税法实施条例第二十六条规定“企业所得税法第七条第(三)项所称国务院规定的其他不征税收入，是指企业取得的，由国务院财政、税务主管部门规定专项用途并经国务院批准的财政性资金。”其中“并经国务院批准的财政性资金”是指个案审批还是国务院对某项补助款的审批？

回答人：chenyiwei
具体请参考财税[2008]151号、财税[2011]70号等相关文件。

提问人：天津 - 我爱罗 时间：2015-09-09 15:57:49
陈版您好： 财税【 2011 】 70 号问中提到的“（三）企业对该资金以及以该资金发生的支出单独进行核算”，是否是指必须存入专门的银行账户，收支都能够保证具有直接的、可追溯的对应关系，才能够作为不征税收入？

回答人：chenyiwei
请咨询当地主管税务机关的政策把握口径，也可向税务专业人士咨询一般处理方法。